【裁判字號】    90,交易,543
【裁判日期】    901227
【裁判案由】    過失傷害
【裁判全文】
臺灣板橋地方法院刑事判決                          九十年度交易字第五四三號
    公  訴  人  臺灣板橋地方法院檢察署檢察官
    被      告  丙○○
右列被告因過失傷害案件，經檢察官提起公訴（九十年度偵字第一九０六號），本院
判決如左：
    主    文
丙○○無罪。
    理    由
一、公訴意旨詳如附件起訴書所載。
二、按犯罪事實應依證據認定之，無證據不得推定其犯罪事實，又不能證明被告犯罪
    者，應諭知無罪之判決，刑事訴訟法第一百五十四條、第三百零一條第一項分別
    定有明文。又按在訴訟上用以證明事實之證據，須於通常一般人均不致有所懷疑
    而得確信其為真實之程度者，始得據以為有罪之認定，倘其證明尚未達到此程度
    ，而有合理之懷疑存在，致無從為有罪之確信時，即應為之無罪判決，有最高法
    院七十六年台上字第四九八六號判例可資參照。本件公訴意旨認被告涉有過失傷
    害犯行，無非以告訴人乙○○之指述及證人甲○○之指證為其論據。
三、訊據被告堅決否認有何過失傷害犯行，辯稱：肇事車輛不是伊偷的，且案發當天
    車子根本不是伊開的，伊在八十九年三月十二日已經去勒戒了，不可能在十六日
    還跑到甲○○家叫他去將車子領回來等語。查：（一）本件案發時，告訴人因遭
    車號ＦＥ－八四一二號自小客車之撞擊而當場昏迷，且該車駕駛人肇事後即駕車
    逃逸，故並未看清肇事者為何人等情，業據告訴人於偵審中陳述在卷，並經現場
    目擊證人許世明在警訊中證述明確。（二）上開肇事車輛嗣因違規停車遭警拖吊
    ，證人甲○○於八十九年三月十七日前往拖吊場領取該車時為警逮捕，其在警訊
    中固陳稱：「於八十九年三月十六日下午十六時許，丙○○跑到我家，請我幫他
    領車，因他說他的ＦＥ－八四一二號違規被海山分局拖吊，我與丙○○於八十九
    年三月十七日十時三十分許，就到拖吊場領車，他說他沒有身分證跟駕照無法領
    車，就請我進去幫他領車，他在外面等我，我進去領車後，就被警方逮捕，他見
    我被逮捕，便逃逸無蹤」云云。（見偵查卷第六頁）惟被告丙○○於八十九年三
    月十二日下午六時三十分因毒品危害防制條例案件遭警查獲後，即解送台灣士林
    地方法院檢察署，經檢察官訊問後，因認被告丙○○有施用毒品傾向，而向台灣
    士林地方法院聲請觀察勒戒獲淮，被告丙○○即自八十九年三月十三日起至八十
    九年三月二十九日止，在台灣士林看守所觀察勒戒等情，有台灣士林地方法院檢
    察署八十九年毒偵字第九七二號卷宗中之移送書、移辦單影本及本院法務部在監
    在押資料表一份在卷可稽，是證人甲○○在警訊中所述顯與事實不符。又參佐證
    人甲○○在本院九十年訴字第三三九號搶奪等案件審理時，於九十年五月八日訊
    問時證稱：「車子肇事時間我不知道，但是車子是丙○○借給我的，我借車的時
    候，我確實不知道是贓車，我到了三月十七日車子被拖吊，我怕丙○○知道，我
    就自己去牽車，警察來找我時，我才知道是贓車，對於丙○○車子如何來的及車
    子肇事我都不知情。」、「因為之前丙○○有開這輛車子來載我，我在八十九年
    三月初，有看過丙○○開過這輛車子。我向丙○○借車的至少五天，我就曾看到
    丙○○開這輛車。丙○○之前也有開這輛車來接我」等語；於九十年七月四日訊
    問時證稱：「車子是丙○○給我的，時間我記不起來。是丙○○他到我以前租住
    的地方去載我到附近逛逛，之後我才開口向丙○○借的，我向丙○○借車之後，
    我不記得隔了幾天，車子就被警察拖吊走了」等語；於九十年七月三十一日訊問
    時證稱：「（記得借車後多久，車子就被施吊？）我記得是在八十九年三月十四
    日我家搬家。我記得我已經借了大約一個星期左右。這段期間這輛車子都是我在
    使用，我沒有借給其他人」等語，有台灣板橋地方法院九十年訴字第三三九號刑
    事卷宗影本附卷可稽，益見肇事車輛於案發當天顯非被告所駕駛無誤。此外，本
    院復查無其他客觀具體證據足以證明被告犯有過失傷害犯行，應不能證明被告犯
    罪，依首開規定及最高法院判例所示意旨，應為被告無罪之諭知。
據上論斷，應依刑事訴訟法第三百零一條第一項判決如主文。
本案經檢察官馬中琍到庭執行職務。
中      華      民      國      九十      年      十二    月  二十七    日
                                  臺灣板橋地方法院刑事第二庭
                                          法  官  古  秋  菊
右正本證明與原本無異。
如不服本判決，應於判決送達後十日內，向本院提出上訴狀。
                                          書記官  蕭  詩  穎
中      華      民      國      九十      年     十二     月    二十七  日


司法院資訊處製作；財團法人民間司法改革基金會備份。
